臺灣嘉義地方法院刑事判決　　　　　　　100年度訴字第776號
公　訴　人　臺灣嘉義地方法院檢察署檢察官
被　　　告　簡長富
上列被告因違反毒品危害防制條例案件，經檢察官提起公訴（10
0 年度毒偵字第934 、1276號），被告於準備程序中就被訴事實
為有罪之陳述，經本院合議庭裁定由受命法官改依簡式程序審理
，判決如下：
    主  文
簡長富施用第一級毒品，累犯，處有期徒刑玖月，扣案第二級毒
品甲基安非他命壹包（驗後量微無法秤重）沒收銷燬之，裝置上
開甲基安非他命毒品之包裝袋壹只、玻璃球吸食器壹支，均沒收
；又施用第二級毒品，累犯，處有期徒刑肆月。應執行有期徒刑
拾月，扣案第二級毒品甲基安非他命壹包（驗後量微無法秤重）
沒收銷燬之，裝置上開甲基安非他命毒品之包裝袋壹只、玻璃球
吸食器壹支，均沒收。
    犯罪事實
一、簡長富前因違反槍砲彈藥刀械管制條例案件、麻醉藥品管理
    條例案件及侵占案件，分別經：(一)本院以80年度訴字第668
    號判決判處有期徒刑8 月、5 月確定，(二)本院以81年度訴字
    第758 號判決判處有期徒刑6 月、1 年6 月、5 年2 月確定
    ，(三)臺灣彰化地方法院以85年度易字第600 號判決判處有期
    徒刑10月確定，(四)本院以85年度訴字第527 號判決判處有期
    徒刑10月確定，(五)本院以85年度訴字第575 號判決判處有期
    徒刑5 年4 月確定，(六)本院以86年度易字第29號判決判處有
    期徒刑10月確定，(七)本院以86年度易字第3271號判決判處有
    期徒刑3 月確定，上開(一)(二)所示案件，部分嗣經減刑，並定
    應執行有期徒刑6 年3 月確定；上開(三)至(七)所示案件，部分
    嗣經減刑，並定應執行有期徒刑6年4月15日確定，並與上開
    經定6年3月有期徒刑部分接續執行，甫於民國99年8 月24日
    縮刑期滿執行完畢。另因施用毒品案件，經本院裁定令入勒
    戒處所施以觀察、勒戒，因有繼續施用毒品之傾向，經本院
    裁定令入戒治處所施以強制戒治，嗣於96年1月11日釋放出
    監。
二、詎其仍不知悔改，於上開強制戒治釋放後5 年內，分別基於
    施用第一級毒品海洛因（以下簡稱海洛因）及施用第二級毒
    品甲基安非他命（以下簡稱甲基安非他命）之犯意，於：(一)
    100 年6 月29日上午某時許，在嘉義縣大林鎮○○路00號居
    所，將海洛因、甲基安非他命混合後，以吸食器吸食之方式
    ，同時施用海洛因及甲基安非他命1 次。嗣於100 年6 月29
    日19時20分許，在其上開居所，為警持本院核發之搜索票進
    行搜索，並當場扣得其所有之甲基安非他命1 包（驗後量微
    無法秤重）、玻璃球吸食器1 支。又經警得其同意採尿送驗
    ，檢驗結果呈現嗎啡、可待因、甲基安非他命陽性反應。(二)
    100 年7 月11晚上某時許，在嘉義縣大林鎮○○路00號居所
    ，以不詳方式施用甲基安非他命1 次。經警於100 年7 月13
    日20時50分許，在嘉義縣大林鎮甘蔗崙前，對其實施盤查，
    並得其同意採尿送驗，檢驗結果呈現甲基安非他命陽性反應
    ，始悉上情。
三、案經嘉義市政府警察局第二分局報告臺灣嘉義地方法院檢察
    署檢察官偵查起訴。
    理  由
一、本件係經被告簡長富於準備程序當庭表示認罪，而經本院裁
    定以簡式審判程序加以審理，則依據刑事訴訟法第273 條之
    2 、同法第159 條第2 項之規定，不適用傳聞法則有關限制
    證據能力之相關規定，合先敘明。
二、上揭犯罪事實，業據被告簡長富於本院審理中坦承不諱。其
    中上開犯罪事實二(一)部分，被告於100 年6 月29日20時55分
    許，經警得其同意採尿送驗，其結果呈嗎啡、可待因及甲基
    安非他命陽性（按施用海洛因、甲基安非他命後，經人體之
    水解代謝作用，會分別呈嗎啡、可待因及甲基安非他命等陽
    性反應）反應等情，有臺灣科技檢驗股份有限公司濫用藥物
    檢驗報告（檢體編號為：2A0000000 號）、代號及真實姓名
    對照表、同意書各1 份在卷足憑。並有搜索扣押筆錄、扣押
    物品目錄表、照片8張附卷可稽。此外，經扣案之殘渣，經
    鑑定含有甲基安非他命成分一情，亦有高雄市立凱旋醫院濫
    用藥物成品檢驗鑑定書、毒品初步檢驗報告單可考。又另有
    扣案甲基安非他命1包、玻璃球吸食器1支可資佐證。上開犯
    罪事實二(二)部分，被告於100 年7 月13日21時20分許，經警
    得其同意採尿送驗，其結果呈甲基安非他命陽性（按施用甲
    基安非他命後，經人體之水解代謝作用，會呈甲基安非他命
    陽性反應）反應等情，有臺灣科技檢驗股份有限公司濫用藥
    物檢驗報告（檢體編號為：2A0000000 號）、代號及真實姓
    名對照表、同意書各1 份在卷足憑。是被告上揭自白核與事
    實相符，均堪採信。此外，被告前因施用毒品案件，經本院
    裁定令入勒戒處所觀察、勒戒後，認有繼續施用毒品傾向，
    經本院裁定令入戒治處所施以強制戒治，嗣於96年1 月11日
    釋放出監等情，有臺灣嘉義地方法院檢察署刑案資料查註紀
    錄表及臺灣高等法院被告前案紀錄表各1 份附卷可憑。是被
    告施用毒品經強制戒治執行完畢釋放後，5 年內再犯施用第
    一級毒品海洛因、第二級毒品甲基安非他命之犯行，堪以認
    定，均應依法論科。
三、查海洛因、甲基安非他命分別為毒品危害防制條例第2 條第
    2 項第1 款、第2 款所定之第一級、第二級毒品，核被告所
    為，係分別犯毒品危害防制條例第10條第1 項之施用第一級
    毒品罪，及同條第2 項之施用第二級毒品罪。被告施用前持
    有海洛因、甲基安非他命之低度行為，應為各該施用之高度
    行為所吸收，均不另論罪。被告上開犯罪事實二(一)部分，係
    以1 行為觸犯上開2 罪，應依刑法第55條前段之規定，從一
    重之施用第一級毒品罪處斷。被告所犯上開犯罪事實二(一)(二)
    之犯行，犯意各別，行為互殊，應予分論併罰。另被告前因
    違反槍砲彈藥刀械管制條例案件、麻醉藥品管理條例案件及
    侵占案件，分別經：(一)本院以80年度訴字第668 號判決判處
    有期徒刑8 月、5 月確定，(二)本院以81年度訴字第758 號判
    決判處有期徒刑6 月、1 年6 月、5 年2 月確定，(三)臺灣彰
    化地方法院以85年度易字第600 號判決判處有期徒刑10月確
    定，(四)本院以85年度訴字第527 號判決判處有期徒刑10月確
    定，(五)本院以85年度訴字第575 號判決判處有期徒刑5 年4
    月確定，(六)本院以86年度易字第29號判決判處有期徒刑10月
    確定，(七)本院以86年度易字第3271號判決判處有期徒刑3 月
    確定，上開(一)(二)所示案件，部分嗣經減刑，並定應執行有期
    徒刑6 年3 月確定；上開(三)至(七)所示案件，部分嗣經減刑，
    並定應執行有期徒刑6 年4 月15日確定，並與上開經定6 年
    3 月有期徒刑部分接續執行，甫於99年8 月24日縮刑期滿執
    行完畢等情，業如前述，並有上揭前案紀錄表附卷足參，其
    受有期徒刑之執行完畢後5 年內，故意再犯本件有期徒刑以
    上之2 罪，均為累犯，均應依刑法第47條第1 項之規定加重
    其刑。爰審酌被告素行非佳，業如前述，且施用毒品後經觀
    察勒戒、強制戒治後，猶未知所警惕，進而混合海洛因及甲
    基安非他命一同施用，及另單獨施用甲基安非他命，足見其
    並未徹底戒除施用毒品，惟念及施用毒品本質上係戕害自身
    健康之行為，尚未嚴重破壞社會秩序或侵害他人權益，及被
    告坦承犯行、犯後態度尚屬良好等一切情狀，分別量處如主
    文所示之刑，並定其應執行之刑，以資儆懲。末按查獲之第
    二級毒品，不問屬於犯人與否，沒收銷燬之，毒品危害防制
    條例第18條第1 項前段定有明文。本件扣案鑑驗賸餘之甲基
    安非他命1 包（驗後量微無法秤重），為被告上開犯罪事實
    二(一)犯行，查獲之第二級毒品，應依毒品危害防制條例第18
    條第1 項前段之規定沒收銷燬之。至上開甲基安非他命之包
    裝袋1 只，係供盛裝包覆甲基安非他命，具防止其裸露、逸
    出及潮濕等功能，而便利遂行施用毒品所用之物，為被告所
    有，並係持供施用上開毒品所用之物；扣案玻璃球吸食器1
    支，亦係被告所有供其上開犯罪事實二(一)所用之物，均應依
    刑法第38條第1 項第2 款宣告沒收。
據上論斷，應依刑事訴訟法第273 條之1 第1 項、第299 條第1
項前段，毒品危害防制條例第10條第1 項、第2 項、第18條第1
項前段，刑法第11條前段、第55條前段、第47條第1 項、第51條
第5 款、第38條第1 項第2 款，判決如主文。
本案經檢察官徐鈺婷到庭執行職務。
中    華    民    國   100    年    11    月      30  日
                  刑事第六庭    法  官  張志偉
以上正本證明與原本無異。
如不服本判決應於收受判決後10日內向本院提出上訴書狀，並應
敘述具體理由；其未敘述上訴理由者，應於上訴期間屆滿後20日
內向本院補提理由書（均須按他造當事人之人數附繕本）「切勿
逕送上級法院」。告訴人或被害人如對於本判決不服者，應具備
理由請求檢察官上訴，其上訴期間之計算係以檢察官收受判決正
本之日期為準。
中    華    民    國   100    年    11    月    30    日
                                書記官  張子涵
附錄法條：
毒品危害防制條例第10條第1 項、第2項
施用第一級毒品者，處6 月以上5 年以下有期徒刑。
施用第二級毒品者，處3 年以下有期徒刑。